臺灣屏東地方法院刑事判決　　　　　　　 96年度易字第660號
公　訴　人　臺灣屏東地方法院檢察署檢察官
被　　　告　乙○○
上列被告因竊盜案件，經檢察官提起公訴（96年度偵字第2718號
），本院判決如下：
    主  文
乙○○無罪。
    理  由
壹、證據能力部分
一、按被告以外之人於審判外之言詞或書面陳述，除法律有規定
    者外，不得作為證據，刑事訴訟法第159 條第1 項定有明文
    。本件告訴人甲○○於警詢中之指訴，係被告以外之人於審
    判外之言詞陳述，被告復明示不同意作為證據使用，依上開
    法條規定，自不得作為證據。
二、再按被告以外之人於偵查中向檢察官所為之陳述，除顯有不
    可信之情況外，得為證據，刑事訴訟法第159 條之1 第2 項
    定有明文。本件證人即告訴人甲○○於偵查中之供證，業經
    依法具結，且現階段刑事訴訟法規定，檢察官代表國家偵查
    犯罪、實施公訴，依法有訊問被告、證人及鑑定人之權，而
    實務運作時，檢察官偵查中向被告以外之人所取得之陳述，
    原則上均能遵守法律規定，不致違法取供，其可信度極高。
    再者，上開證人亦已於本院審判中到庭詰問供證，已賦予被
    告行使反對詰問之機會，是上開證人於偵查中經具結之供證
    ，自得作為證據。
貳、實體部分
一、公訴意旨詳如附件之起訴書。
二、按犯罪事實應依證據認定之，無證據不得認定犯罪事實；又
    不能證明被告犯罪者，應諭知無罪之判決，刑事訴訟法第
    154 條第2 項、第301 條第1 項分別定有明文。再按刑事訴
    訟法第161 條已於民國91年2 月8 日修正公佈，其第1 項規
    定：檢察官就被告犯罪事實，應負舉證責任，並指出證明之
    方法。因此，檢察官對於起訴之犯罪事實，應負提出證據及
    說服之實質舉證責任。倘其所提出之證據，不足為被告有罪
    之積極證明，或其指出證明之方法，無從說服法院以形成被
    告有罪之心證，基於無罪推定之原則，自應為被告無罪判決
    之諭知，最高法院著有92年台上字第128 號刑事判例可資參
    照。
三、本件公訴人認被告乙○○涉犯竊盜罪嫌，無非以告訴人甲○○之供證、在被告處查獲告訴人所有之羊隻及扣案之捕獸夾
    11個等資為論據。惟訊之被告堅決否認有上開竊盜犯行，辯
    稱：是告訴人告知伊，其所有之羊隻在山上走失，如果以狗
    追捕，羊隻會受傷死亡，所以委託伊前往山上以捕獸夾抓捕
    其所有走失之羊隻，每隻會給伊新臺幣（下同）1 千5 百元
    作為代價，結果伊抓到後，告訴人因羊肉價格下跌，不願給
    付金錢領回羊隻，伊才把羊隻圈養起來等語。經查：
(一)證人即告訴人甲○○固於偵查及本院審理中均具結證稱：我
    並沒有拜託被告去抓走失之羊隻，羊隻是被告偷走的，95年
    3 月就發現不見，96年4 月16日中午有人告訴我在被告那裡
    ，我才報警查獲云云（偵查卷第16頁、本院卷第25頁）。惟
    其證述如同告訴人之指訴，係以使被告受刑事訴追為目的，
    是其證述是否與事實相符，仍應調查其他證據以資審認（最
    高法院52年台上字第1300號刑事判例足參）。
(二)證人丁○○於本院審理中供證：甲○○曾經多次委託我用狗
    去追回羊隻，通常用狗去追趕1 次，會咬死1 隻羊等語（本
    院卷第27頁），告訴人亦坦認曾委託丁○○以狗追回羊隻等
    情（本院卷第28頁）。證人丙○○復於本院審理中具結證稱
    ：甲○○拜託丁○○用狗把羊隻趕回來，之後95年10月間我
    去丁○○家，甲○○有拜託我用捕獸夾把羊隻抓回來，言明
    抓到羊隻，1 隻要給我新臺幣（下同）1 千5 百元，然後我
    去放置了1 個星期，但都沒有抓到羊隻，我就把補獸夾收回
    來等語（本院卷第28頁背面、第29頁），核與被告所辯：如
    果以狗追捕，羊隻會受傷死亡，所以甲○○才委託伊前往山
    上以捕獸夾抓捕走失之羊隻，每隻會給伊1 千5 百元等情相
    符。告訴人雖否認有委請丙○○以捕獸夾抓回走失羊隻之情
    ，但其確有在丁○○家中遇到丙○○之事實，業據證人丁○○供證明確，而證人丙○○與被告並無親屬關係，平日亦無
    往來，實無甘冒偽證罪責而為被告虛偽供證之可能，足認丙○○證言應屬真實。
(三)另本院依職權向中華民國肉品市場發展協進會函詢95年9 月
    至96年4 月羊隻批發平均價格，亦確有下跌之趨勢，有該協
    進會96年11月13日華（96）內協總字第155 號函及所附羊隻
    拍賣平均價格資料在卷可稽。再衡諸常情，苟被告確係竊取
    告訴人之羊隻，理應會迅速出售謀利，以避免告訴人追查，
    焉有圈養達數月之理。
    參酌上開證據相互以觀，被告所辯上情應屬可採，自難僅以
    告訴人片面指證，遽認被告確有竊盜犯行。公訴人所提出之
    證據，或證明方法，並無從說服本院形成被告有罪之心證，
    且復查無積極證據足資認定被告確有公訴人所起訴之竊盜犯
    行，自應為被告無罪判決之諭知。
四、據上論斷，應依刑事訴訟法第301 條第1 項，判決如主文。
本案經檢察官陳俊宏到庭執行職務。
中　　華　　民　　國　　96　　年　　12　　月　　12　　日
                  刑事第三庭    法  官  趙家光
以上正本證明與原本無異。
如不服本判決應於收受本判決送達後十日內向本院提出上訴書狀，
其未敘述上訴理由者，並得於提起上訴後十日內向本院補提理由
書狀（均須按他造當事人之人數附繕本）「切勿逕送上級法院」
中　　華　　民　　國　　96　　年　　12　　月　　12　　日
                                書記官  陳勃諺
